臺灣新北地方法院民事裁定
111年度簡聲抗字第7號
抗  告  人  翁正誠   
相  對  人  王素碧   


上列當事人間確定訴訟費用額事件，抗告人對於中華民國111年1
月6日本院板橋簡易庭111年度板聲字第2號裁定提起抗告，本院
裁定如下：
    主  文
抗告駁回。
抗告程序費用由抗告人負擔。
    理  由
一、按訴訟費用，由敗訴之當事人負擔；法院未於訴訟費用之裁
    判確定其費用額者，第一審受訴法院於該裁判有執行力後，
    應依聲請以裁定確定之；該確定之訴訟費用額，應於裁定送
    達之翌日起，加給法定利率計算之利息，民事訴訟法第78條
    、第91條第1項及第3項分別定有明文。次按此一確定訴訟費
    用額之程序，僅在審究有求償權之一造當事人所開列之費用
    項目，及其提出支付費用之計算書等證據，是否屬於訴訟費
    用之範圍，以確定應負擔訴訟費用之他造當事人所應賠償其
    之訴訟費用數額，並非就權利存在與否為確定；有關訴訟費
    用負擔之主體、負擔比例等悉依命負擔訴訟費用之裁判定之
    ，於確定訴訟費用額之程序中，無從更為不同之酌定（最高
    法院104年台抗字第938號裁定意旨參照）。末按訴訟費用，
    除裁判費外，尚包括民事訴訟法第77條之23至第77條之25所
    定各項費用在內。是法院囑請鑑定之鑑定費用依同法第77條
    之23規定，亦屬訴訟費用之一部（最高法院106年台抗字第1
    103號裁定意旨參照）。
二、抗告意旨略以：依鑑定報告結果，抗告人所有之4樓建物並
    未漏水至相對人所有之3樓建物，且依抗告人所提民國106年
    至109年之水費單據，水費高低皆為正常，可見未有漏水至3
    樓建物之情形。又本棟房屋屋齡近40年，外牆漏水嚴重，全
    部都是住戶自己整修好、自己付費，相對人請求賠償並無事
    實證據。相對人多年未整修房屋，加上外牆累積多年早已有
    漏水滲入，房屋漏水之情況亦非短時間可造成的，且3、4樓
    建物漏水方向一致，可見漏水為整體房屋老舊之緣故，並非
    4樓建物所致，故本件訴訟費用應由相對人負擔，依法提起
    抗告，請求廢棄原裁定等語。
三、經查，兩造間請求損害賠償事件，經本院板橋簡易庭以109
    年度板簡字第527號判決相對人全部勝訴，且訴訟費用由抗
    告人負擔；嗣抗告人不服提起上訴，業經本院合議庭以110
    年度簡上字第4號判決上訴駁回，第二審訴訟費用由抗告人
    負擔。而相對人就上開損害賠償事件，業已支出第一審裁判
    費新臺幣（下同）3,970元及鑑定費用160,000元，共計163,
    970元等情，此有相對人所提出本院自行收納款項收據、社
    團法人新北市土木技師公會109年5月6日函、社團法人新北
    市土木技師公會統一發票暨收據在卷可憑（見111年度板聲
    第2號卷第13至23頁）。是原裁定據以認定抗告人應給付相
    對人之訴訟費用額為163,970元（計算式：3,970元＋160,000
    元＝163,970元），及自裁定送達之翌日起至清償日止按週年
    利率5%計算之利息，於法並無違誤。又法院於確定訴訟費用
    額之程序，僅能就勝訴當事人所列之各項費用，是否屬於民
    事訴訟法所規定之訴訟費用範圍、其金額究竟為何認定，而
    訴訟費用負擔之主體、負擔比例等，於確定訴訟費用額之程
    序中，則無從為與原判決不同之酌定，是兩造間請求損害賠
    償事件既經本院板橋簡易庭109年度板簡字第527號判決既已
    命抗告人負擔全部訴訟費用，並已確定。則於本件確定訴訟
    費用額之程序中，本院自不得為不同之認定，抗告人所辯漏
    水非其所有建物所造成等情，亦非確定訴訟費用額事件之程
    序所得審究。從而，抗告人指摘原裁定不當，聲明廢棄原裁
    定並由相對人負擔全部訴訟費用等語，為無理由，應予駁回
    。
四、綜上所述，本件抗告為無理由，依民事訴訟法第436條之1第
    3項、第495條之1第1項、第449條第1項、第95條、第78條，
    裁定如主文。
中　　華　　民　　國　　111 　年　　5 　　月　　2 　　日
                  民事第六庭    審判長法　官　許瑞東
　　　　　　　　　
                                      法　官　莊惠真
　　　　　　　　　　　　　　　　　　
                                      法  官  許映鈞　　
以上正本證明與原本無異。
本裁定不得再抗告。
中　　華　　民　　國　　111 　年　　5 　　月　　2 　　日
                                      書記官　賴麗莎